臺灣高雄地方法院刑事判決　　　　　　　　　　　　九十一年度易字第三五二三號
　　公　訴　人　臺灣高雄地方法院檢察署檢察官
　　被　　　告　乙○○
右列被告因賭博案件，經檢察官聲請簡易判決處刑（九十一年度偵字第一一七八○五
號），本院簡易庭認不宜以簡易判決處刑（九十一年度簡字第六三號），簽請改依通
常程序審理，本院判決如左：
    主  文
乙○○共同以賭博為常業，處有期徒刑貳月，如易科罰金，以佰元折算壹日；緩刑
貳年。
扣案之電子遊戲機具「滿貫大亨」貳臺、「龍鳳」貳臺、「金象王」壹台（含ＩＣ板
伍塊）及現金新台幣玖仟捌佰肆拾元均沒收。
    事  實
一、乙○○與甲○○（涉犯違反電子遊戲場業管理條例及常業賭博犯行，另案經本院
    以九十一年易字第二三六○號判處有期徒刑四月確定）共同基於常業賭博之犯意
    聯絡，由甲○○於九十一年三月初某日起，在高雄市○○區○○街一號，開設並
    擔任「界揚超商」負責人（營利事業名稱為蕃薯藤商行），並於店內擺設供賭博
    用之電子遊戲機具「龍鳳」二臺、「滿貫大亨」二臺、「金象王」一臺，總計五
    台，另以每月新臺幣（下同）一萬八千元之薪資，僱用乙○○擔任上開電子遊戲
    機具之開分、洗分及兌換現金、硬幣等工作，基於違反電子遊戲場業管理條例與
    常業賭博之犯意聯絡，於上開公眾得出入之超商店內，擺設電子遊戲機「龍鳳」
    二臺、「滿貫大亨」二臺、「金象王」一臺，提供兌換十元硬幣之服務，以一比
    一之方式（即一個十元硬幣一分），供不特定人投幣賭博，並以之為常業，於睹
    客不欲打玩或欲結清分數時，再計算分數多寡，以一分兌換一個十元硬幣之方式
    ，由賭客直接向乙○○兌回現金，嗣於九十一年五月三十日間八時二十分許，適
    有睹客莊志遠（涉犯賭博犯行，另案經本院簡易判決處刑罰金一千確定）通知乙
    ○○前開「滿貫大亨」機臺洗分，乙○○並依該機具顯示之六十分，將現金六百
    元交付莊志遠時，為警當場查獲，並扣得上開電子遊戲機具五臺及機具內現金九
    千八百四十元。
三、案經高雄市政府警察局三民第二分局報告台灣高雄地方法院檢察署檢察官聲請簡
    易判決處刑，嗣本院高雄簡易庭認不宜以簡易判決處刑，簽移本院依通常程序審
    理。
    理  由
一、右揭犯罪事實，業據被告乙○○迭於警訊、偵查及本院審理中供承不諱，並經證
    人甲○○於本院及賭客莊志遠於警訊、偵查及本院審理時結證證述綦詳，復有臨
    檢紀錄表及營利事業登記證及扣案之電子遊戲機具「龍鳳」二臺、「滿貫大亨」
    二臺、「金象王」一台（含ＩＣ板五塊）及現金九千八百四十元可憑，顯見被告
    自白與事實相符，本件事證明確，被告犯行堪以認定，應依法論科。
二、按所謂賭博，乃指以偶然之輸贏，決定財物之得失，而含有射倖性者，是凡行為
    具射倖性，輸贏之物亦具財物性（不以現金為限）者，即屬賭博行為，該電動機
    具之經營打玩方式業如前述，是其屬賭博行為無疑。次按，被告擺設賭博性機具
    之上述場所，既係供不特定人出入賭博財物之用，即為公眾得出入之場所。另刑
    事法上之所謂常業犯，係指反覆以同類之行為為目的之社會活動之職業性犯罪而
    言，亦即持犯罪以維生，縱令同時操持其他職業，仍無礙於其常業犯罪之成立（
    最高法院八十二年度台上字第二０七一號判決意旨參照）。本件被告被告乙○○
    為求工作謀生，受雇於甲○○從事上開供賭博犯行使用之電子遊戲機具開、洗分
    、兌換賭金等工作，顯以賭博為常業並賴以為生，核其所為，係犯刑法第二百六
    十七條之常業賭博罪。被告乙○○與甲○○間俱有犯意聯絡及行為分擔，均為共
    同正犯。公訴人認被告上開犯行係屬同法第二百六十六條賭博罪及同法第二百六
    十八條之圖利提供賭博場所及聚眾賭博罪，似有誤會，惟此部分之社會基本事實
    既屬同一，本院自應併予審理，並變更起訴法條。爰審酌被告為圖謀利營生，擅
    自以上電子遊戲機具與客人賭博財物，行為實屬不當，惟念其犯後坦承罪行，且
    行為時間非長，並查無任何重大之獲利情事，所犯情節自屬輕微等一切情狀，酌
    情量處如主文所示之刑，並諭知易科罰金之折算標準，以資懲儆。又被告前未曾
    受有期徒刑以上刑之宣告，因一時失慮，偶罹刑典，事後已坦承犯行，深具悔意
    ，經此刑之宣告後，應知警惕信無再犯之虞，本院因認暫不執行其刑為當，併予
    以宣告緩刑二年，用啟自新。至扣案之電子遊戲機具「龍鳳」二臺、「滿貫大亨
    」二臺、「金象王」一台（含ＩＣ板伍塊）係當場供賭博所用之器具；而機具內
    之現金九千八百四十元，則係賭檯及兌換籌碼處之財物，均依刑法第二百六十六
    條第二項規定，不問屬於犯人與否，併予宣告沒收。另交付與賭客莊志遠之六百
    元現金，則屬莊志遠犯罪所得之物，非被告所有，爰不予宣告沒收。
據上論斷，應依刑事訴訟法第四百五十二條、第二百九十九條第一項前段、第三百條
，刑法第二十八條、第二百六十七條、第四十一條第一項、第七十四條第一款、第二
百六十六條第二項，罰金罰鍰提高標準條例第一條前段、第二條，判決如主文。
本案經檢察官林永富到庭執行職務。
中      華      民      國      九十一      年    十一    月  二十一    日
                                  臺灣高雄地方法院刑事第六庭
                                      法  官  邱  基  峻
右正本證明與原本無異。
如不服本判決，應於判決送達後十日內，向本院提出上訴狀。
                                      書記官  顏  平  國
中    華    民    國      九十一      年      十一      月      二十一  日
附錄本判決論罪法條：
中華民國刑法第二百六十七條
 (常業賭博罪)
以賭博為常業者，處二年以下有期徒刑，得併科一千元以下罰金。
